【裁判字號】    90,簡,3509
【裁判日期】    900823
【裁判案由】    綜合所得稅
【裁判全文】
臺中高等行政法院判決                              九十年度簡字第三五○九號
    原      告  甲○○
    代  表  人  乙○○
    訴訟代理人  丙○○
右當事人間因綜合所得稅事件，原告不服財政部中華民國九十年四月十九日台財訴字
第○九○一三五三六○一號訴願決定，提起行政訴訟，本院判決如左︰
    主  文
原告之訴駁回。
訴訟費用由原告負擔。
    事實及理由
一、原告民國八十二年度綜合所得稅結算申報，經被告所屬彰化縣分局核定綜合所得
    總額新台幣（下同）一、三○七、四七五元，補徵應納稅額一二、三二五元，原
    告不服，就其合夥經營之冠中國際商標事務所之商標收入、交際費、差旅費、文
    具印刷費、保險費、其他費用損失、修繕費、燃料費等項目申經復查結果，執行
    業務所得准予減列四九、四四八元，綜合所得總額變更核定為一、二五八、○二
    七元，應補稅額七、三六七元。原告猶表不服，就執行業務所得項下之赴大陸考
    察差旅費乙項九八、七九八元，向財政部提起訴願，遭決定駁回，遂提起本件訴
    訟。
二、原告起訴意旨略謂：冠中國際商標事務所八十二年度業務收入共五、四○七、九
    四七元，其中大陸專利、商標收入佔一、○六八、九○○元，因考量當時成本過
    高，故派員至大陸當地尋求配合性高且成本較低之代理事務所，系爭赴大陸考察
    之差旅費九八、七九八元均屬業務有關之支出，有原告前所附之單據憑證、行程
    表、國外相關事務所業務簡介等足資證明，應准核認，原處分（復查決定）及訴
    願決定否准認列，應有未合，請予撤銷等語。
三、被告答辯意旨略以：原告並未取具經主管機關許可赴大陸地區考察之證明文件，
    且其所附之單據憑證、行程表、國外相關事務所業務簡介等資料所載，亦僅係前
    往該地區之證明，尚無所主張當地各事務所與原告間業務往來及交易委辦事實之
    證明文件，要難認其與業務有關，所訴不足採據等語。
四、按「一、旅費支出，應提示與業務有關之證明，其未能提出，或與業務無關者，
    應不予認定。」為行為時執行業務所得查核辦法第二十條第一款所明定。又「臺
    灣地區人民、法人、團體或其他機構，非經主管機關許可，不得在大陸地區從事
    投資或技術合作，或與大陸地區人民、法人、團體或其他機構從事貿易或其他商
    業行為。」行為時台灣地區與大陸地區人民關係條例第三十五條第一項亦定有明
    文。本件原告合夥經營之冠中國際商標事務所八十二年度執行業務所得申報差旅
    費一二三、二○九元，被告初查以其中九八、七九八元赴大陸考察之差旅費未提
    示往來函件、計畫書及詳細具體可查之考察報告等文件，乃予以剔除，核定差旅
    費二四、四一一元。查原告主張上開赴大陸考察所支出之差旅費，並未取具經主
    管機關許可赴大陸地區從事投資或技術合作或其他商業行為之證明文件，而依其
    所附之單據憑證、行程表、國外相關事務所業務簡介等資料所載，亦僅係前往該
    地區之證明，並無所主張當地各事務所與原告間業務往來及交易委辦事實之證明
    文件，要難認其與業務有關，原處分（復查決定）否准認列為業務支出，核無違
    誤，訴願決定予以維持，亦無不合，原告訴請撤銷原處分（復查決定）及訴願決
    定，非有理由，應予駁回，並不經言詞辯論為之。
據上論結，本件原告之訴為無理由，依行政訴訟法第二百三十三條第一項、第二百三
十六條、第一百九十五條第一項後段、第九十八條第三項前段，判決如主文。
中    華    民    國      九十      年      八        月    二十三      日
                    臺 中 高 等 行 政 法 院  第 一 庭
                                         法      官   胡  國  棟
右正本證明與原本無異。
如不服本判決，應於判決送達後二十日內，以本訴訟事件所涉及之法律見解具有原則
性者，始得向本院提出上訴狀並表明上訴理由，經最高行政法院許可，否則不得上訴
；如於本判決宣示後送達前提起上訴者，應於判決送達後二十日內補提上訴理由書（
均應依對造人數提出繕本）。提起上訴應預繳送達用雙掛號郵票拾份（每份三十四元
）。
中    華    民    國      九十      年      八        月    二十四      日
                                        法院書記官  莊啟明


司法院資訊處製作；財團法人民間司法改革基金會備份。
